臺灣臺北地方法院刑事判決
111年度交易字第90號
公  訴  人  臺灣臺北地方檢察署檢察官
被      告  劉蔡福




上列被告因過失傷害案件，經檢察官經檢察官聲請以簡易判決處
刑（111年度調院偵字第461號），本院認不宜以簡易判決處刑（
111年度交簡字第440號），改依通常程序審理，本院判決如下：
    主  文
本件公訴不受理。
    理  由
一、公訴意旨詳如聲請簡易判決處刑書所載（如附件）。
二、按告訴乃論之罪，告訴人於第一審辯論終結前得撤回其告訴
    ；而告訴經撤回者，法院應諭知不受理之判決；又法院諭知
    不受理之判決，得不經言詞辯論為之，刑事訴訟法第238條
    第1項、第303條第3款及第307條分別定有明文。
三、查本件告訴人廖學輝告訴被告劉蔡福過失傷害案件，聲請簡
    易判決處刑書認被告係犯刑法第284條前段之過失傷害罪，
    依同法第287條之規定，須告訴乃論。嗣本案於民國111年6
    月21日調解成立，告訴人廖學輝並具狀撤回告訴乙節，有委
    任狀、刑事撤回告訴狀、本院調解筆錄附卷可查（見本院交
    易卷第47頁、第49頁、第51至54頁），依照前開規定，本件
    爰不經言詞辯論，逕為諭知不受理之判決。
據上論斷，應依刑事訴訟法第452條、第303條第3款、第307條，
判決如主文。　　　　
中　　華　　民　　國　　111 　年　　6 　　月　　29　　日
　　　　　　　　　刑事第二庭  審判長法  官  林秋宜
　　　　　　　　　                  法  官  曾正龍
　　　　　　　　　                  法　官　黃靖崴
以上正本證明與原本無異。如不服本判決應於收受送達後20日內
向本院提出上訴書狀。
                                    書記官  阮弘毅
中　　華　　民　　國　　111 　年　　6 　　月　　29　　日
附件：
臺灣臺北地方檢察署檢察官聲請簡易判決處刑書
                                  111年度調院偵字第461號
　　被　　　告　劉蔡福　詳卷
上列被告因過失傷害案件，業經偵查終結，認宜聲請以簡易判決
處刑，茲將犯罪事實及證據並所犯法條分敘如下：　　　　
　　　　犯罪事實
一、劉蔡福於民國110年12月20日下午5時40分許，駕駛車牌號碼
    000-0000號計程車，沿臺北市松山區中坡北路由南往北方向
    行駛，行經同路段與市民大道6段交叉口，理應注意左轉彎
    時應讓直行車先行，復依當時天候雖雨、柏油路面濕潤，惟
    夜間有照明、柏油路面無缺陷、無障礙物、視距良好等並無
    不能注意之情形，竟疏未注意禮讓直行車輛先行即搶先左轉
    ，撞及對向廖學輝所騎乘並搭載其姪廖本正（未據告訴）之
    車牌號碼000-0000號普通重型機車前車頭，致廖學輝人車倒
    地而受有右側肩膀、右前胸、右膝挫傷及擦破傷等傷害。
二、案經廖學輝訴由臺北市政府警察局松山分局報告偵辦。
　　　　證據並所犯法條
一、被告劉蔡福固坦承有於上揭時、地與告訴人廖學輝所騎乘機
    車發生碰撞之事實，然矢口否認涉有前揭犯行，辯稱：雖然
    行車記錄器翻拍照片告訴人出現在畫面紅圈處，但這是因為
    伊的行車記錄器是廣角的；當時伊停紅綠燈，左轉時右邊車
    道沒車，伊轉彎後，對向還有貨車、計程車通過，伊先禮讓
    他們過去後，告訴人就撞到伊，伊是停止中被告訴人撞的等
    語。惟查，上揭犯罪事實，業據告訴人指訴明確，並有道路
    交通事故現場圖、臺北市政府警察局松山分局交通分隊道路
    交通事故補充資料表、談話紀錄表、道路交通事故調查報告
    表（一）（二）、道路交通事故照片8張、監視器及行車記
    錄器翻拍照片3張、臺北市立聯合醫院仁愛院區診斷證明書
    、臺北市政府警察局道路交通事故初步分析研判表等在卷可
    參。按汽車於行駛至交岔路口時，轉彎車應讓直行車先行，
    道路交通安全規則第102條第1項第7款定有明文，被告駕車
    自應注意上述規定，而依當時情形並無不能注意之情事，竟
    疏於注意，其有過失至為明顯，綜上所述，其過失與告訴人
    之受傷有相當因果關係，是被告犯行應堪認定。
二、核被告所為，係犯刑法第284條前段之過失傷害罪嫌。
三、依刑事訴訟法第451條第1項聲請逕以簡易判決處刑。
    此　致
臺灣臺北地方法院
中　　華　　民　　國　 111　　年　　4 　　月　　14　 日
　　　　　　　　　　　　　　　檢　察　官  劉  仕  國
本件正本證明與原本無異
中　　華　　民　　國　 111　　年　　5     月　  5 　 日
                              書  記  官  陳  品  聿
附記事項：
本件係依刑事訴訟法簡易程序辦理，法院簡易庭得不傳喚被告、
輔佐人、告訴人、告發人等出庭即以簡易判決處刑；被告、被害
人、告訴人等對於告訴乃論案件如已達成民事和解而要撤回告訴
或對非告訴乃論案件認有受傳喚到庭陳述意見之必要時，請即另
以書狀向簡易法庭陳述或請求傳訊。
附錄本案所犯法條全文
中華民國刑法第284條
因過失傷害人者，處 1 年以下有期徒刑、拘役或 10 萬元以下
罰金；致重傷者，處 3 年以下有期徒刑、拘役或 30 萬元以下
罰金。